<!DOCTYPE html PUBLIC "-//W3C//DTD XHTML 1.0 Transitional//EN" "http://www.w3.org/TR/xhtml1/DTD/xhtml1-transitional.dtd">
<html xmlns="http://www.w3.org/1999/xhtml">
<head>
	<meta http-equiv="Content-Type" content="text/html; charset=iso-8859-1" />
	<title>Ymmärrä suomea</title>
	<style type="text/css" media="all">@import "css/styles.css";</style>
	<script type="text/javascript" src="swfobject.js"></script>
</head>
<body class="font-medium">
	<div id="main-wrapper">
		<div id="topbar"></div>
		<div id="main-menu">
			<table cellspacing="0" cellpadding="0" border="0" class="add-links"><tr>
				<td class="item"><img class="raquo" src="i/raquo.gif" alt="" height="7" width="4" /><a href="/ymmarra/index.php?moduli=sanakirja">Sanakirja</a></td>
				<td class="item"><img class="raquo" src="i/raquo.gif" alt="" height="7" width="4" /><a href="/ymmarra/index.php?moduli=verbit">Verbiluettelo</a></td>
				<td class="item"><img class="raquo" src="i/raquo.gif" alt="" height="7" width="4" /><a href="/ymmarra/index.php?moduli=kielioppi">Kielioppi</a></td>
			</tr></table>
			<table cellspacing="0" cellpadding="0" border="0"><tr>
				<td class="item"><img class="raquo" src="i/raquo.gif" alt="" height="7" width="4" /><a href="/ymmarra/index.php">Etusivu</a></td>
				<td class="item"><img class="raquo" src="i/raquo.gif" alt="" height="7" width="4" /><a href="/ymmarra/index.php?moduli=tekstit">Lukutekstit</a></td>
			</tr></table>
		</div>
		<div id="content">
			<table cellspacing="0" cellpadding="0" border="0" id="content-wrapper"><tr>
				<td>
					<div id="left-menu">
												<div class="header-verb"><span>Verbit</span></div>
						<div class="menu">
								<div class="init"><a href="/ymmarra/index.php?moduli=verbit&kirjain=a">A</a></div>
								<div class="init"><a href="/ymmarra/index.php?moduli=verbit&kirjain=e">E</a></div>
								<div class="init"><a href="/ymmarra/index.php?moduli=verbit&kirjain=h">H</a></div>
								<div class="init"><a href="/ymmarra/index.php?moduli=verbit&kirjain=i">I</a></div>
								<div class="init"><a href="/ymmarra/index.php?moduli=verbit&kirjain=j">J</a></div>
								<div class="init"><a href="/ymmarra/index.php?moduli=verbit&kirjain=k">K</a></div>
								<div class="init"><a href="/ymmarra/index.php?moduli=verbit&kirjain=l">L</a></div>
								<div class="init"><a href="/ymmarra/index.php?moduli=verbit&kirjain=m">M</a></div>
								<div class="init"><a href="/ymmarra/index.php?moduli=verbit&kirjain=n">N</a></div>
								<div class="init"><a href="/ymmarra/index.php?moduli=verbit&kirjain=o">O</a></div>
								<div class="init"><a href="/ymmarra/index.php?moduli=verbit&kirjain=p">P</a></div>
								<div class="init"><a href="/ymmarra/index.php?moduli=verbit&kirjain=r">R</a></div>
								<div class="init"><a href="/ymmarra/index.php?moduli=verbit&kirjain=s">S</a></div>
								<div class="init"><a href="/ymmarra/index.php?moduli=verbit&kirjain=t">T</a></div>
								<div class="init"><a href="/ymmarra/index.php?moduli=verbit&kirjain=u">U</a></div>
								<div class="init"><a href="/ymmarra/index.php?moduli=verbit&kirjain=v">V</a></div>
								<div class="init"><a href="/ymmarra/index.php?moduli=verbit&kirjain=y">Y</a></div>
								<div class="init"><a href="/ymmarra/index.php?moduli=verbit&kirjain=Ä">Ä</a></div>
						</div>					</div>
				</td>
				<td>
					<div id="main-content">
						<div id="path">
							<a href=".">Etusivu</a> &gt; <a href="/ymmarra/index.php?moduli=verbit&kirjain=S">S</a>						</div>
													<h1>SOITTAA</h1>
						<table cellspacing="0" cellpadding="0" border="0">
							<tr>
								<td colspan="2" style="padding-bottom:10px;"><strong>Aktiivin indikatiivi</strong></td>
							</tr>
							<tr>
								<td><pre>PREESENS                   
minä      soitan           
sinä      soitat           
hän       soittaa          
me        soitamme         
te        soitatte         
he        soittavat        

PASSIIVI
          soitetaan        

IMPERFEKTI                 
         soitin            
         soitit            
         soitti            
         soitimme          
         soititte          
         soittivat         

PASSIIVI
         soitettiin        

PERFEKTI
olen     soittanut         
olet     soittanut         
on       soittanut         
olemme   soittaneet        
olette   soittaneet        
ovat     soittaneet        

PASSIIVI
on       soitettu          

PLUSKVAMPERFEKTI
olin     soittanut         
olit     soittanut         
oli      soittanut         
olimme   soittaneet        
olitte   soittaneet        
olivat   soittaneet        

PASSIIVI
oli      soitettu          
</pre></td>
								<td>&nbsp;&nbsp;&nbsp;</td>
								<td><pre>      KIELTOMUOTO
      en        soita
      et        soita
      ei        soita
      emme      soita
      ette      soita
      eivät     soita


      ei        soiteta

   
      en        soittanut
      et        soittanut
      ei        soittanut
      emme      soittaneet
      ette      soittaneet
      eivät     soittaneet


      ei        soitettu


      en      ole soittanut
      et      ole soittanut
      ei      ole soittanut
      emme    ole soittaneet
      ette    ole soittaneet
      eivät   ole soittaneet


      ei      ole soitettu


      en    ollut  soittanut
      et    ollut  soittanut
      ei    ollut  soittanut
      emme  olleet soittaneet
      ette  olleet soittaneet
      eivät olleet soittaneet


      ei    ollut  soitettu
</pre></td>
							</tr>
						</table>
						<table cellspacing="0" cellpadding="0" border="0">
							<tr>
								<td colspan="2" style="padding-bottom:10px;"><strong>Aktiivin konditionaali</strong></td>
							</tr>
							<tr>
								<td><pre>PREESENS
minä     soittaisin        
sinä     soittaisit        
hän      soittaisi         
me       soittaisimme      
te       soittaisitte      
he       soittaisivat      

PASSIIVI
         soitettaisiin     

PERFEKTI
olisin   soittanut         
olisit   soittanut         
olisi    soittanut         
olisimme soittaneet        
olisitte soittaneet        
olisivat soittaneet        

PASSIIVI
olisi    soitettu          
</pre></td>
								<td>&nbsp;&nbsp;&nbsp;</td>
								<td><pre> 
      en          soittaisi
      et          soittaisi
      ei          soittaisi
      emme        soittaisi
      ette        soittaisi
      eivät       soittaisi


      ei          soitettaisi


      en    olisi    soittanut
      et    olisi    soittanut
      ei    olisi    soittanut
      emme  olisi    soittaneet
      ette  olisi    soittaneet
      eivät olisi    soittaneet


      ei    olisi    soitettu
</pre></td>
							</tr>
						</table>
						<table cellspacing="0" cellpadding="0" border="0">
							<tr>
								<td colspan="2" style="padding-bottom:10px;"><strong>Aktiivin potentiaali</strong></td>
							</tr>
							<tr>
								<td><pre>PREESENS
minä     soittanen         
sinä     soittanet         
hän      soittanee         
me       soittanemme       
te       soittanette       
he       soittanevat       

PASSIIVI
         soitettaneen      

PERFEKTI
lienen   soittanut         
lienet   soittanut         
lienee   soittanut         
lienemme soittaneet        
lienette soittaneet        
lienevät soittaneet        

PASSIIVI
lienee   soitettu          
</pre></td>
								<td>&nbsp;&nbsp;&nbsp;</td>
								<td><pre> 
      en          soittane
      et          soittane
      ei          soittane
      emme        soittane
      ette        soittane
      eivät       soittane


      ei         soitettane


      en    liene soittanut
      et    liene soittanut
      ei    liene soittanut
      emme  liene soittaneet
      ette  liene soittaneet
      eivät liene soittaneet


      ei    liene soitettu
</pre></td>
							</tr>
						</table>
						<table cellspacing="0" cellpadding="0" border="0">
							<tr>
								<td colspan="2" style="padding-bottom:10px;"><strong>Aktiivin imperatiivi</strong></td>
							</tr>
							<tr>
								<td><pre>PREESENS

(sinä)   soita             
(hän)    soittakoon        
(me)     soittakaamme      
(te)     soittakaa         
(he)     soittakoot        

PASSIIVI
         soitettakoon      

PERFEKTI

ole      soittanut         
olkoon   soittanut         
olkaamme soittaneet        
olkaa    soittaneet        
olkoot   soittaneet        

PASSIIVI

olkoon   soitettu          
</pre></td>
								<td>&nbsp;&nbsp;&nbsp;</td>
								<td><pre> 

       älä         soita
       älköön      soittako
       älkäämme    soittako
       älkää       soittako
       älkööt      soittako


       älköön      soitettako



      älä      ole    soittanut
      älköön   olko   soittanut
      älkäämme olko   soittaneet
      älkää    olko   soittaneet
      älkööt   olko   soittaneet



      älköön olko  soitettu
</pre></td>
							</tr>
						</table>
						<table cellspacing="0" cellpadding="0" border="0">
							<tr>
								<td colspan="2" style="padding-bottom:10px;"><strong>Verbin nominaalimuodot</strong></td>
							</tr>
							<tr>
								<td><pre>I INFINITIIVI              

Lyhyempi muoto:            
         soittaa           

Pitempi muoto:             
         soittaakseni      
         soittaaksesi
         soittaakseen
         soittaaksemme
         soittaaksenne
         soittaakseen

III  INFINITIIVI           

inessiivi    soittamassa   
elatiivi     soittamasta   
illatiivi    soittamaan    
adessiivi    soittamalla 
abessiivi    soittamatta   
instruktiivi soittaman     
                           
Passiivi
instruktiivi soitettaman   
                           
                           
</pre></td>
								<td>&nbsp;&nbsp;&nbsp;</td>
								<td><pre> II INFINITIIVI

 inessiivi    soittaessa
 instruktiivi soittaen

 Passiivi
 inessiivi    soitettaessa






   IV INFINITIIVI 

   nominatiivi  soittaminen 
   partitiivi   soittamista 
      

   I PARTISIIPPI
   aktiivi      soittava 
   passiivi     soitettava 

   II PARTISIIPPI
   aktiivi      soittanut
   passiivi     soitettu
</pre></td>
							</tr>
						</table>

					</div>
				</td>
			</tr></table>		</div>
		<div id="footer"><a href="http://www.oph.fi/"><img src="i/oph_logo_ymmarrasuomea.gif" width="157" height="35" alt="OPH" /></a></div>
	</div>
</body>
</html>
